臺灣高雄地方法院刑事判決　　　　　　　　　　　　　九十一年度易字第六八九號
　　公　訴　人　臺灣高雄地方法院檢察署檢察官
　　被　　　告　甲○○
右列被告因詐欺等案件，經檢察官提起公訴（九十一年度偵字第二二四四號），本院
判決如左：
    主  文
甲○○連續以詐術得財產上不法之利益，累犯，處有期徒刑肆月，如易科罰金，以參
佰元折算壹日。
    事  實
一、甲○○前曾於民國八十五年間因違反麻醉藥品管理條例等案件，經台灣高雄地方
    法院判處應執行有期徒刑一年一月確定，於八十六年六月八日執行完畢，仍不知
    悔改。甲○○於民國九十年六、七月間，在其工作之汽車保養廠內，明知不詳年
    籍姓名綽號「大貼仔」之成年男子，所持有之中華電信股份有限公司（下稱中華
    電信公司）門號0000000000號及0000000000號之行動電話
    ＳＩＭ識別卡各乙枚，係來路不明，而由不詳姓名之人冒用他人名義向中華電信
    公司申請（係冒用陳惠貞名義向中華電信公司申請核發）詐欺所得之贓物，竟基
    於收受贓物之犯意，向綽號「大貼仔」之人借用行動電話二支（內含上開ＳＩＭ
    識別卡各乙枚），而收受上開ＳＩＭ識別卡二枚。甲○○復基於意圖為自己不法
    利益之概括犯意，自九十年七月九日起至同年月十八日止，在高雄縣、市不詳之
    地點處，利用上開門號行動電話ＳＩＭ識別卡，撥打他人之電話號碼加以行使之
    方式，連續使用上開門號之相關通信設備與他人通訊，致使中華電信公司陷於錯
    誤，誤認甲○○係0000000000號及0000000000號之行動電
    話ＳＩＭ識別卡之合法使用人而提供通訊服務，並將發話之通訊費用列入名義上
    租用人陳惠貞帳單，連續獲得免費使用行動電話通訊之財產上不法利益，分別共
    計新台幣（下同）一千四百九十三點二八元及五十八點三二元。嗣因遭冒名申請
    之人陳惠貞無端接獲中華電信公司之帳單，而報警處理，始為警循線查知上情。
二、案經高雄縣警察局鳳山分局報請台灣高雄地方法院檢察署檢察官偵查起訴。
    理  由
一、訊據被告甲○○固供承確有於右揭時、地向綽號「大貼仔」之人借用行動電話二
    支（內含上開ＳＩＭ識別卡各乙枚），而自九十年七月九日起至同年月十八日止
    ，持之撥打他人之電話號碼加以行使之方式，連續獲得免費使用行動電話通訊之
    財產上不法利益，分別為一千四百九十三點二八元及五十八點三二元，共計一千
    五百五十一點六元之事實不諱，惟矢口否認有何上開犯行，辯稱：伊當時係從事
    修理汽車之業務，綽號「大貼仔」之男子來伊汽車保養廠修車，因伊行動電話遭
    停話，並見綽號「大貼仔」有很多行動電話，所以才向綽號「大貼仔」借用行動
    電話二支，內含系爭ＳＩＭ識別卡各乙枚，但伊以為該行動電話門號是綽號「大
    貼仔」之人合法所有，並不知是冒名申請的云云。惟查：
  (一)系爭ＳＩＭ識別卡二枚，係由不詳姓名之人冒用陳惠貞名義向中華電信公司申請
    核發，而以此方式詐欺所得之物，業據證人即被害人陳惠貞及證人即中華電信公
    司南高雄營運處職員陳俊榮於警訊中證述甚詳，並有中華電信公司南高雄營運處
    行動電話業務租用申請書影本二紙附卷可稽；是系爭ＳＩＭ識別卡二枚係不詳姓
    名之人因財產犯罪所取得之物，為刑法贓物罪章所稱之贓物無訛。
  (二)被告確有於右揭時、地向綽號「大貼仔」之人借用行動電話二支（內含上開ＳＩ
    Ｍ識別卡各乙枚），而自九十年七月九日起至同年月十八日止，持以撥打他人之
    電話號碼加以行使之方式，連續獲得免費使用行動電話通訊之財產上不法利益，
    分別為一千四百九十三點二八元及五十八點三二元，共計一千一百五十一點六元
    之事實，業據被告於警訊及偵、審時均供承不諱，並證人即被告之友人蕭文典、
    張正依及李榮仁於警訊時證述屬實，且有門號0000000000號及000
    0000000號通聯紀錄各乙份在卷可按。是被告此部分之自白核與事實相符
    ，堪信為真實。
  (三)被告於警訊及偵、審時辯稱：因綽號「大貼仔」之人其自小客車撞的很嚴重，開
    來給伊修理，而伊行動電話遭停話，無法使用，見綽號「大貼仔」之人有很多行
    動電話，所以向綽號「大貼仔」之人借用行動電話，內含系爭ＳＩＭ識別卡二枚
    使用，又因他的車修理須一段時間，故伊使用約一、二個月，伊有詢問關於電話
    費用，綽號「大貼仔」之人表示將他的車修好比較重要，電話費沒有多少，不用
    付，且伊係陸續向綽號「大貼仔」之人借用行動電話撥打，用畢即歸還云云。惟
    被告於偵查時供稱：「（問：為何你有使用該電話之紀錄？）我是向一位「大貼
    仔」男子，年約三十歲借的，當時他在我們汽車保養廠修車，我看他很多電話，
    才向他借來使用的。」、「（問：借多久？）約一個月。」等語，復苟如被告所
    言，其係陸續向綽號「大貼仔」之人借用行動電話撥打，用畢即歸還，然被告即
    稱因綽號「大貼仔」之人之自小客車撞的很嚴重，修理須一段時間，則衡情該綽
    號「大貼仔」之人於約定修復時間前去牽回其自小客車即可，豈會於該車修理期
    間，如此頻繁前往被告之汽車保養廠？並被告於警訊時亦供述：伊係持系爭ＳＩ
    Ｍ識別卡撥打電話找朋友，都是聊天等語，證人即被告之友人張正依於警訊時證
    述：伊確有於九十年七月間多次接獲被告以門號0000000000號行動電
    話撥入伊持有之行動電話通話，當時被告係欲追求伊，所以電話有時講很久，有
    時通話約半小時之久等情，是縱如綽號「大貼仔」之人確因欲查看其自小客車之
    修復情形，而數度前往被告之汽車保養廠，則其停留之時間理應非長，被告焉會
    於其停留時間借用行動電話，持以撥打與友人聊天，並有通話達約半小時之久？
    準此，被告係向綽號「大貼仔」之人借用系爭ＳＩＭ識別卡，借用期間約一、二
    個月之久，而非係於該期間陸續借用撥打，用畢即歸還等情，堪予認定。又被告
    於警訊及偵查供稱：伊並不知綽號「大貼仔」之真實姓名及其他相關年籍資料，
    亦不知如何與他聯絡，都是他來修車廠的等語，足見被告與綽號「大貼仔」之人
    並非熟識；是如系爭ＳＩＭ識別卡二枚並非係冒用他人名義所申請之贓物，被告
    與綽號「大貼仔」之人既無特殊交誼，豈會長期間借用系爭ＳＩＭ識別卡，並任
    其無限制使用撥打，且稱無須被告繳付任何電話費用？且衡情一般人係在有急用
    或為一時方便，始向他人借用行動電話，是苟如被告所言，其係因當時行動電話
    遭停話，始向綽號「大貼仔」借用，並不知系爭ＳＩＭ識別卡二枚係冒名申請，
    則被告理應於使用完畢後立即歸還原主，豈有連續借用達一、二個月之久，亦不
    思自行申請行動電話使用？綜上，被告於收受系爭ＳＩＭ識別卡時，應明知系爭
    ＳＩＭ識別卡係遭人冒用他人名義向中華電信公司申請，當已認識係贓物，並基
    於意圖為自己不法利益之概括犯意，以為撥打使用之事實，均堪認定。是被告所
    辯上情，應屬事後推諉之詞，不足採信。
  (四)綜上所述，本件事證明確，被告上開犯行均堪認定。
二、核被告甲○○所為，係犯刑法第三百三十九條第二項詐欺得利罪及第三百四十九
  條第一項收受贓物罪。其先後多次詐欺得利犯行，時間緊接，觸犯構成要件相同
    之罪名，顯係基於概括犯意反覆為之，應依連續犯之規定論以一罪，並加重其刑
    。公訴意旨雖未論及被告持門號0000000000號之行動電話ＳＩＭ識別
    卡撥打，而詐得五十八點三二元財產上不法利益之部分，惟此部分與前揭論罪科
    刑部分有連續犯關係，屬裁判上一罪，自為起訴效力所及，本院當得加以審酌，
    附此敘明。被告連續詐欺得利與收受贓物罪間，有方法目的之牽連關係，為牽連
    犯，依刑法第五十五條之規定，從一重之連續詐欺得利罪處斷。又被告前因違反
    麻醉藥品管理條例等案件，經台灣高雄地方法院判處應執行有期徒刑一年一月確
    定，於八十六年六月八日執行完畢，有台灣高等法院被告全國前案紀錄表及台灣
    高雄地方法院檢察署刑案資料查註紀錄表可按，其於有期徒刑執行完畢後五年以
    內再犯有期徒刑以上之罪，為累犯，應依法遞加重其刑。爰審酌被告之品行非佳
    ，為貪圖小利而為本件犯行，犯罪之手段、目的，所撥打電話費用金額，並事後
    亦未繳交所撥用金額而賠償中華電信公司損害，及犯後未坦認犯行等一切情狀，
    量處如主文所示之刑，並諭知易科罰金之折算標準，以資懲儆。
據上論斷，應依刑事訴訟法第二百九十九條第一項前段，刑法第五十六條、第三百三
十九條第二項、第三百四十九條第一項、第四十一條第一項、第四十七條、第五十五
條，罰金罰鍰提高標準條例第一條前段、第二條，判決如主文。
本案經檢察官陳登燦到庭執行職務。
中      華      民      國      九十一    年      三    月    二十九    日
                                  臺灣高雄地方法院刑事第六庭
                                    法  官   洪榮家
右正本證明與原本無異。
如不服本判決，應於判決送達後十日內，向本院提出上訴狀。
                                    書記官    陳寰瑛
中      華      民      國      九十一    年      三    月    二十九    日
附錄本案論罪科刑法條全文：
刑法第三百三十九條：
  意圖為自己或第三人不法之所有，以詐術使人將本人或第三人之物交付者，處五年
  以下有期徒刑、拘役或科或併科一千元以下罰金。
  以前項方法得財產上不法之利益或使第三人得之者，亦同。
  前二項之未遂犯罰之。
刑法第三百四十九條第一項：
  收受贓物者，處三年以下有期徒刑、拘役或五百元以下罰金。
